臺灣高等法院刑事判決
109年度上訴字第1611號
上  訴  人 
即  被  告  黃太郎


上列上訴人因違反毒品危害防制條例案件，不服臺灣新北地方法
院108年度審訴字第1963號，中華民國108年12月30日第一審判決
（起訴案號：臺灣新北地方檢察署108年度毒偵字第3313號），
提起上訴，本院判決如下：
    主  文
上訴駁回。               
    事實及理由
一、本案經本院審理結果，認第一審以上訴人即被告（下稱被告
    ）黃太郎犯毒品危害防制條例第10條第1項施用第一級毒品
    罪，累犯，處有期徒刑7月，並就扣案之第一級毒品海洛因1
    包併同包裝袋1只宣告沒收銷燬，其認事用法及量刑、沒收
    均無不當，應予維持，除證據部分應補充「被告於本院審理
    時之自白」外，餘均引用第一審判決書記載之事實、證據及
    理由（如附件）。
二、被告上訴意旨略以：其現與老弱母親、就學中兒子租屋同住
    ，近年經濟壓力甚重，自己行動生活亦不便，又因不諳法律
    ，經警攔查即交出毒品坦承犯行，現已加入志工助人，請念
    其為家中經濟依賴，撤銷原判決，改諭知較輕刑期及給予緩
    刑機會等語。
三、按刑之量定，為求個案裁判之妥當性，法律賦予法院有裁量
    之權，其裁量權之行使，除應以行為人之責任為基礎，並審
    酌刑法第57條各款所列事項等一切情狀外，並應受比例、平
    等原則之拘束，俾符合罪刑相當，使罰當其罪、輕重得宜。
    查原審量刑時已詳為審酌被告家中有中風之母親及小孩需照
    顧之生活狀況，及伴隨慈善團體從事義工及愛心服務之情節
    ，併同其他一切情形而為刑之量定，並未逾越法定刑度，亦
    未違反比例原則或罪刑相當原則，刑度尚稱妥適。次依卷附
    本院被告前案紀錄表所示，被告在本案發生前已數次因違反
    毒品危害防制條例及其他案件經判刑及執行完畢，原審因此
    認定被告對刑罰之反應力薄弱，而依刑法第47條第1項累犯
    規定加重其刑，並無不合，自無從依刑法第74條第1項規定
    諭知緩刑。本件被告上訴並無理由，應予駁回。
據上論斷，應依刑事訴訟法第368條、第373條，判決如主文。
本案經檢察官劉新耀提起公訴，被告提起上訴，檢察官吳廣莉到
庭執行職務。
中　　華　　民　　國　　109 　年　　6 　　月　　30　　日
                  刑事第十四庭  審判長法  官  黃斯偉
                                      法  官  許泰誠
                                      法  官  紀凱峰 
以上正本證明與原本無異。
如不服本判決，應於收受送達後20日內向本院提出上訴書狀，其
未敘述上訴之理由者並得於提起上訴後20日內向本院補提理由書
（均須按他造當事人之人數附繕本）「切勿逕送上級法院」。
                                      書記官  朱家麒
中　　華　　民　　國　　109 　年　　7 　　月　　1 　　日
附錄：本案論罪科刑法條全文
毒品危害防制條例第10條
施用第一級毒品者，處6月以上5年以下有期徒刑。
施用第二級毒品者，處3年以下有期徒刑。